【裁判字號】    98,交聲,1452
【裁判日期】    980717
【裁判案由】    違反道路交通管理處罰條例聲明異議
【裁判全文】
臺灣臺北地方法院交通事件裁定        98年度交聲字第1452號
原處分機關  臺北市交通事件裁決所
異  議  人
即受處分人  甲○○
上列受處分人因違反道路交通管理處罰條例案件，對於臺北市交
通事件裁決所於中華民國98年3月25日所為之處分（原處分案號
：北市裁罰字第裁22－1AD562864號），聲明異議，本院裁定如
下：
    主  文
異議駁回。
    理  由
一、原處分意旨略以：異議人即受處分人甲○○所有之車牌號碼
    5207-FK號自用小客車，於民國98年1月12日下午3時13分許
    ，在臺北市○○○路171巷週邊有併排停車之違規行為，臺
    北市停車管理工程處交通助理員以拍照之方式採證後，逕行
    掣單舉發，嗣受處分人於應到案日期前提出申訴，經原處分
    機關函請舉發單位調查後，認受處分人在上揭地點併排停車
    之違規行為明確，原處分機關乃依據道路交通管理處罰條例
    第56條第1項第6款暨違反道路交通管理事件統一裁罰基準表
    之規定，裁處受處分人新臺幣1,200元罰鍰。
二、受處分人聲明異議意旨略以：依舉發單位的採證照片，既不
    能證明伊不在車內，本件應該是臨時併排停車，原處分機關
    據以裁罰的事實有誤云云。
三、按汽車駕駛人停車時，有併排停車之情形者，處新臺幣（下
    同）600元以上1200元以下罰鍰，道路交通管理處罰條例第
    56條第1項第6款定有明文。經查，受處分人所有之車牌號碼
    5207-FK號自用小客車於上揭時、地，確有與他車併排停放
    而駕駛座上無人乘坐，此有採證照片及臺北市停車管理工程
    處98年2月16日北市停管字第09830677880號函附卷可稽，是
    受處分人確有如原處分意旨所載之違規事實，已堪認定。受
    處分人雖以前詞辯稱本件是臨時停車云云，然依卷附受處分
    人在到案日期就本件聲明不服的陳述書所載，其就本件聲明
    不服的理由，根本未曾提及其當時仍在駕駛座上、本件是臨
    時併排停車之事；參以卷附舉發照片，可知舉發人員是在受
    處分人車輛前、後分別拍照取證，若受處分人當時真在車內
    ，顯然可以清楚看見舉發人員的拍照舉發，怎麼可能不會立
    即下車有所爭執？顯見受處分人所稱是臨時停車云云，無非
    係事後編織之詞，難以憑採。
四、綜上所述，受處分人確有於上述時、地，將其所有上開自小
    客車併排停車之違規情事，從而原處分機關依前揭道路交通
    管理處罰條例及違反道路交通管理事件統一裁罰基準表之規
    定，裁處異議人罰鍰，核無違誤，本件之異議為無理由，應
    予駁回。
據上論斷，應依道路交通案件處理辦法第19條，裁定如主文。
中    華    民    國    98    年    7     月    17    日
                              交通法庭法  官  許泰誠
以上正本證明與原本無異
如不服本裁定應於送達後5日內向本院提出抗告狀
                                      書記官  高菁菁
中    華    民    國    98    年    7     月    17    日


司法院資訊處製作；財團法人民間司法改革基金會備份。
